【裁判字號】    95,訴,6427
【裁判日期】    950724
【裁判案由】    清償借款
【裁判全文】
臺灣臺北地方法院民事判決              95年度訴字第6427號
原      告  華僑商業銀行股份有限公司
法定代理人  戊○○
訴訟代理人  甲○○
            己○○
被      告  乙○○○○○○○○.
            丙○○
共      同
訴訟代理人  丁○○
上列當事人間請求清償借款事件，經本院於民國95年7月10日言
詞辯論終結，判決如下：
    主  文
被告應連帶給付原告新台幣壹佰壹拾伍萬捌仟貳佰肆拾陸元，及
自民國95年1月10日起至清償日止，按週年利率百分之八點三二
八計算之利息，暨自民國95年2月11日起至清償日止，逾期在六
個月以內者，按上開利率百分之十，逾期六個月以上者，超逾部
分按上開利率百分之二十計付違約金。
訴訟費用由被告連帶負擔。
    事實及理由
一、按當事人得以合意定第一審管轄法院，但以關於由一定法律
    關係而生之訴訟為限，前項合意，應以文書為之，民事訴訟
    法第24條定有明文。依被告簽具與原告之約定書第9條及保
    證書第4條約定，兩造合意以本院為本契約涉訟時之第一審
    管轄法院，是以原告向本院提起本件清償借款之訴，核與首
    揭規定，尚無不合。
二、本件原告起訴主張：被告紅粧內衣店即張奇睿於民國93年5
    月10日邀被告丙○○為連帶保證人，向原告借款新台幣（下
    同）1,500,000元，約定借款期限為五年，分六十期，每期
    一個月，按期平均攤還，利息按原告基本放款利率加週年利
    率加4.91%機動計付，如未依約攤還本息，除仍按原利率計
    息外，凡逾期清償在6個月以內者，按前開利率10%，超過6
    個月者，超逾部分按上開利率20﹪計付違約金。惟被告紅粧
    內衣店即張奇睿於94年5月31日另簽訂增補借據，變更還款
    方式，約定自94年5月起至95年3月每月攤還本金11,000元，
    自95年4月起至98年4月止每月攤還本金30,706元，98年5月
    攤還剩餘本金，利息按月繳納，按原告基本放款利率加
    4.91% （目前合計為8.323%）機動計付。惟被告紅粧內衣店
    即張奇睿自95年1月10日起即未繳納，迭經原告催告仍未清
    償，依約全部債務視為到期，目前尚積欠原告1,158,246元
    及利息、違約金未清償。被告丙○○既為連帶保證人，自應
    依約負連帶給付責任等情，爰依借款契約及連帶保證契約，
    求為命被告連帶給付1,158,246元及上開利息、違約金。
    被告則以：原告主張之利息金額過高，被告現已經濟困難，
    不應仍照契約約定利率計算遲延利息利率等語，資為抗辯。
    而聲明求為原告之訴駁回。
三、原告主張被告紅粧內衣店即張奇睿於93年5月10日邀被告丙
    ○○為連帶保證人，向原告借款1,500,000元，約定借款期
    限為五年，分六十期，每期一個月，按期平均攤還，利息按
    原告基本放款利率加週年利率4.91%機動計付，如未依約攤
    還本息，除仍按原利率計息外，凡逾期清償在6個月以內者
    ，按前開利率10%，超過6個月者，超逾部分按前開利率20﹪
    計付違約金。被告紅粧內衣店即張奇睿於94年5月31日另簽
    訂增補借據變更還款方式，約定自94年5月起至95年3月每月
    攤還本金11,000元，自95年4月起至98年4月止每月攤還本金
    30,706元，98年5月攤還剩餘本金，利息按月繳納，按基本
    放款利率加4.91%機動計付。惟被告紅粧內衣店即張奇睿自
    95 年1月10日起即未依約繳納，迭經原告催告仍未清償，依
    約全部債務視為到期，目前尚積欠原告1,158,246元，及自
    95 年1月10日起至清償日止，按週年利率8.328%計算之利息
    ，暨自95年2月11日起至清償日止，逾期在6個月以內者，按
    上開利率百分之十，逾期六個月以上者，超逾部分按上開利
    率百分之二十計付違約金之事實，業據提出借據、增補借據
    、約定書、保證書、台北縣政府營利事業登記證、放款歷史
    交易明細表-依戶號、放款交易利息明細表-依貸編、華僑銀
    行存放款牌告利率變動紀錄表各乙份附卷可參（見本院卷第
    6 頁至第16頁），信屬實在。被告雖抗辯其經濟狀況不佳，
    原告不應再依兩造契約約定計算借款利率云云。惟查，兩造
    於93年5月10日及94年5月31日分別簽立之借據及稱補借據，
    均約定借款利率應按原告基本放款利率加週年利率4.91%計
    算，且若借款人未依約清償即應按約定利率支付遲延利息，
    已如前述，而被告於95年1月間未依約清償，當時被告銀行
    之基本放款利率為週年利率3.418%，有華僑銀行存款牌告利
    率變動紀錄表在卷可查（見本院卷第16頁），則依被告公司
    之基本放款利率3.418%加上借款契約約定之4.91%，合計被
    告應負擔之借款利率為8.328%。則原告主張被告應按週年利
    率8.328%計算利息，自與兩造約定相符。至被告所稱其經濟
    狀況不佳原告不應再依借款契約約定計付利息云云，並無依
    據，自無可取。
四、綜上所述，原告依系爭借款契約及連帶保證契約，請求被告
    連帶給付1,158,246元，及如主文第1項所示之利息及違約金
    ，洵屬有據，應予准許。
五、據上論結，原告之訴為有理由，依民事訴訟法第85條第2項
    ，判決如主文。
中    華    民    國    95    年    7    月     24    日
                  臺灣臺北地方法院民事第三庭
                          法  官  黃書苑
以上正本係照原本作成。
如對本判決上訴，須於判決送達後20日內向本院提出上訴狀。
中    華    民    國    95    年    7     月    24    日
                          書記官  趙郁涵


司法院資訊處製作；財團法人民間司法改革基金會備份。
